【裁判字號】    97,交聲,820
【裁判日期】    971013
【裁判案由】    聲明異議
【裁判全文】
臺灣臺南地方法院交通事件裁定         97年度交聲字第820號
移送機關    交通部公路總局嘉義區監理所麻豆監理站
異議人即
受處分人    甲○○
上列受處分人因違反道路交通管理處罰條例案件，對於交通部公
路總局嘉義區監理所麻豆監理站民國97年7月18日所為之裁決處
分（處分案號：麻監裁罰字第裁75-M00000000號），聲明異議，
本院裁定如下：
    主  文
異議駁回。
    理  由
一、原處分意旨略以：異議人即受處分人甲○○（下稱異議人）
    駕駛車牌號碼H5N-986號重機車，於民國（下同）97年4月29
    日9時47分，在台南縣新化鎮○○路與大德路口，因駕車行
    經有燈光號誌管制之交岔路口闖紅燈，遭台南縣警察局新化
    分局員警攔停製單舉發，嗣經交通部公路總局嘉義區監理所
    麻豆監理站（下稱移送機關）以其違規事證明確，依道路交
    通管理處罰條例第53條第1項、第63條第1項第3款（原裁決
    書漏載第1項第3款）及違反道路交通管理事件統一裁罰標準
    表等規定，裁處罰鍰新台幣4,500元，並記違規點數3點。
二、本件聲明異議意旨略以：本件違規路口為T字路，那天並不
    是闖紅燈，只是跟著前面車子走，當時真的感到非常錯愕，
    警察先生面帶怒容，毫無表情就開了罰單，好像異議人犯了
    殺人罪似的，異議人真的很受傷，因為當時並不只異議人一
    人，為何偏偏要舉發異議人。又警察先生未告知逾期將倍數
    罰鍰，只烙下一句趕快去繳，異議人不是不守法的公民，請
    高抬貴手，重新裁決等語。
三、按汽車駕駛人，行經有燈光號誌管制之交岔路口闖紅燈者，
    處新臺幣1,800元以上5,400元以下罰鍰；並記違規點數3點
    ；道路交通管理處罰條例第53條第1項及第63條第1項第3款
    分別定有明文。
四、經查：
  (一)異議人遭警舉發，於97年4月29日9時47分，在台南縣新化鎮
    ○○路與大德路之交叉路口，闖紅燈直行，有台南縣警察局
    97 年4月29日南縣警交字第M00000000號舉發違反道路交通
    管理事件通知單1份附卷可稽。
  (二)異議人雖辯稱於上開時間行經前揭交叉路口，並無闖紅燈之
    行為云云，然異議人於上揭時、地，行經前揭路口時，遇紅
    燈未停仍直行等情，業據證人即舉發警員黃太揚於本院97年
    9月9日訊問時，到庭具結證述明確，其證稱：「（法官問：
    本件是否你舉發，情形如何？）本件舉發通知單，不是我開
    的，是由吳銘傳所開的，車子是由我攔截的，是我舉發的。
    」、「（法官問：當時你為何會攔截該車？）當時該車係由
    南至北，經過交叉路口並未減速，異議人確實是闖紅燈，我
    們攔截當時舉發時他都沒有意見，不然我們還可以調閱錄影
    給他看。」等語在卷（見本院97年9月9日之訊問筆錄），並
    提出照片3幀為證。按證人黃太揚乃為原處分機關所認定異
    議人有前開違規行為之證人，其已到庭在本院法官面前以言
    詞供述異議人有前開違規事實，並已就當時執勤所處位置、
    異議人行駛路徑及闖紅燈過程等情節詳述具體明確，且證人
    黃太揚為依法執行勤務之員警，與異議人毫無怨懟，衡情當
    無自陷偽證罪而構詞誣賴異議人之理，另於本件卷存證據資
    料內並無任何積極證據足以證明證人黃太揚上開供述係屬虛
    偽，本院自不得僅以證人黃太揚為本件開單舉發異議人之員
    警而全盤抹煞其所具有之證人資格，從而，本院由其上開證
    述已得有異議人確有上開違規行為之心證，是異議人前開所
    辯，實不足採，異議人之上述違規事實，應堪認定。
  (三)至於異議人雖另辯稱當時其係跟著前車行進，不僅其所駕駛
    之車輛闖紅燈云云作為異議理由，惟按行政行為，應以誠實
    信用之方法為之，並應保護人民正當合理之信賴；行政行為
    ，非有正當理由，不得為差別待遇，行政程序法第8條、第6
    條分別定有明文，此即行政法上之誠實信用原則、信賴保護
    原則及平等原則。是基於事理本質，相同事件固應為相同之
    處理，不得任意為差別之待遇；然在法治國家，遵守法規為
    每一國民之責任，自亦不得以他人違規行為尚未被取締，即
    執以為自己亦可以不遵守規定之適法理由，否則即曲解平等
    原則之真義，亦即人民不得主張「不法之平等」，故行政機
    關若怠於行使權限，致使人民因個案違法狀態未排除而獲得
    利益時，該利益並非法律所應保護之利益，因此其他人民不
    能要求行政機關比照該違法案例授予利益。是異議人指摘亦
    有其他車輛闖紅燈，未見執行機關處罰乙節，與其是否具備
    道路交通管理處罰條例第53條第1項規定之要件無涉，並不
    能據為其免責之依據，受處分人以前情置辯，自不可採。從
    而，本件事證明確，異議人之違規行為堪以認定。
五、綜上所述，依據證人黃太揚之證言，異議人於前揭時、地有
    闖紅燈之違規事實，應堪認定。則移送機關據以援引道路交
    通管理處罰條例第53條第1項、第63條第1項第3款及違反道
    路交通管理事件統一裁罰標準表等規定，裁處異議人罰鍰新
    台幣4,500元、並記違規點數3點，核無違誤或不當；從而，
    本件異議為無理由，應予駁回。
六、據上論斷，應依道路交通管理處罰條例第87條第2項、道路
    交通案件處理辦法第19條，裁定如主文。
中    華    民    國    97    年    10    月    13    日
                     交通法庭   法  官   陳淑勤
以上正本證明與原本無異。
如不服本裁定，應於送達後5日內，向本院提出抗告狀。
                                書記官   謝國欽
中    華    民    國    97    年    10    月    13    日


司法院資訊處製作；財團法人民間司法改革基金會備份。
